【裁判字號】    95,易,13
【裁判日期】    950222
【裁判案由】    竊盜
【裁判全文】
臺灣臺中地方法院刑事判決                95年度易字第13號
公  訴  人  臺灣臺中地方法院檢察署檢察官
被      告  乙○○
            丙○○
            甲○○
                    （現於臺灣臺中監獄執行中）
上列被告等因竊盜案件，經檢察官聲請簡易判決處刑（九十四年
度偵字第一五二三○號、第一七七六八號），本院沙鹿簡易庭認
為不宜以簡易判決處刑，移送本院刑事庭適用通常程序審判，被
告等於準備程序中就被訴事實為有罪之陳述，經告知簡式審判程
序之旨，並聽取公訴人、被告等之意見後，由本院合議庭裁定由
受命法官獨任進行簡式審判程序，判決如下：
    主    文
乙○○共同連續攜帶兇器，毀壞門扇竊盜未遂，處有期徒刑柒月
。
丙○○共同攜帶兇器，毀壞門扇竊盜未遂，處有期徒刑伍月，如
易科罰金，以參佰元折算壹日。
甲○○共同竊盜，累犯，處有期徒刑參月，如易科罰金，以參佰
元折算壹日。
    犯罪事實
一、甲○○前曾於民國八十九年間，因違反能源管理法案件，經
    本院判處有期徒刑三月確定，而於九十年三月十三日易科罰
    金執行完畢，猶不知悔改。
二、乙○○意圖為自己不法之所有，本於竊盜之概括犯意，連續
    於下列時地，或與丙○○，或與甲○○基於犯意之聯絡，或
    持足以對人之生命、身體造成危害可供兇器使用之鐵鋸一把
    ，或徒手，為竊盜行為：
  (一)九十四年九月十六日凌晨一時三十分許，夥同與其有犯意聯
    絡之丙○○，推由乙○○駕駛其向不知情之柳炎山所借得之
    車牌號碼八九一○－ＨＶ自小貨車，至臺中縣清水鎮○○路
    一七五號建材集散場，再由乙○○持柳炎山所有置於上開自
    小貨車上客觀上足以對人之生命、身體造成危害可供兇器使
    用之鐵鋸一支，先將前開建材集散場之大門門鎖鋸斷後，乙○○、丙○○二人遂進入前開建材集散場內，共同搬運戊○○所有價值約新台幣（下同）五千四百元之鐵支撐架十二支
    至前開建材集散場內空地上，惟乙○○、丙○○二人尚未及
    將鐵支撐架十二支搬上前開自小貨車上，即為戊○○當場發
    現，並報警前來，警員當場逮捕乙○○、丙○○二人，其二
    人所竊取之上開鐵支撐架十二支因此未及取走而達於未遂，
    並扣得鐵鋸一支。
  (二)九十四年十月三十日十三時五十分許，夥同與其有犯意聯絡
    之甲○○，推由甲○○駕駛其向不知情之柳炎山所借得之車
    牌號碼八九一○－ＨＶ自小貨車，至臺中縣清水鎮○○路與
    五權路口旁空地，再由乙○○、甲○○二人徒手共同竊取己○○所有價值約二萬二千五百元之鐵支撐架五十支，得手後
    ，乙○○、甲○○二人將鐵支撐架五十支搬上前開自小貨車
    上，尚未及駕車離開，即為巡邏之員警當場發現而查獲。
二、案經臺中縣警察局清水分局報請臺灣臺中地方法院檢察署檢
    察官偵查起訴。
    理    由
一、上開事實，業據被告乙○○、丙○○、甲○○於警詢、偵查
    及本院審理時坦承不諱，核與被害人戊○○、己○○於警詢
    時指訴失竊之情節相符，並經證人即被害人戊○○於偵查中
    證述明確。此外，復有贓物認領保管單二紙、照片十幀、刑
    事現場測繪圖二紙附卷可稽，及扣案鐵鋸一支在卷可佐。本
    件事證明確，被告乙○○、丙○○、甲○○三人之犯行，應
    堪認定。
二、查被告乙○○、丙○○二人所竊取之鐵支撐十二支具有相當
    重量、體積及長度，被告乙○○、丙○○二人僅將鐵支撐十
    二支搬至集散場空地置放，並無隨時攜帶該等物品離開現場
    之可能，尚難認為該等物品已置於被告實力支配之下，其犯
    罪尚屬未遂，核被告乙○○、丙○○二人竊取財物未遂之行
    為，係犯刑法第三百二十一條第二項、第一項第二款、第三
    款攜帶兇器，毀壞門扇竊盜未遂罪。公訴人認被告乙○○、
    丙○○竊取戊○○財物之行為係犯攜帶兇器，毀壞門扇竊盜
    既遂罪，尚有未洽，併此敘明。又被告乙○○、甲○○竊取
    被害人己○○財物之行為，則係犯刑法第三百二十條第一項
    之普通竊盜罪。被告乙○○與被告丙○○就上開攜帶兇器，
    毀壞門扇竊盜未遂之犯行，被告乙○○與被告甲○○就上開
    普通竊盜之犯行，均有犯意聯絡及行為分擔，皆為共同正犯
    。被告乙○○前後二次竊盜犯行，均時間緊接，方法相同，
    觸犯基本構成要件相同之竊盜罪名，顯係基於概括犯意為之
    ，為連續犯，應依刑法第五十六條之規定，論以犯罪態樣較
    重之刑法第三百二十一條第二項、第一項第二款、第三款攜
    帶兇器，毀壞門扇竊盜未遂之一罪，並加重其刑。被告乙○○、丙○○雖已著手於上開攜帶兇器，毀壞門扇竊盜犯罪行
    為之實施，惟尚未竊得財物，為未遂犯，爰依刑法第二十六
    條前段之規定，減輕其刑。被告乙○○同有有刑之加重及減
    輕事由，應先加後減之。又被告甲○○前因違反能源管理法
    案件，經本院判處有期徒刑三月確定，而於九十年三月十三
    日易科罰金執行完畢，有臺灣高等法院被告前案紀錄表、臺
    灣臺中地方法院檢察署刑案資料查註紀錄表各一份在卷可按
    ，其受有期徒刑之執行完畢後，五年之內再犯有期徒刑以上
    刑之本罪，為累犯，應依法加重其刑。爰審酌被告三人之素
    行（見前科資料），犯罪之目的、動機、手段，行竊之物品
    價值不高，犯罪所得不多，被告乙○○、丙○○攜帶兇器行
    竊，對於人身安全危害甚鉅，被告三人犯後均坦承犯行，態
    度尚可等一切情狀，分別量處如主文所示之刑，並就被告丙○○、甲○○部分諭知易科罰金之折算標準。扣案鐵鋸一支
    ，為柳炎山所有置於上開自小貨車內，並非被告乙○○、丙○○所有等情，業據被告乙○○、丙○○其自承在卷，爰不
    予宣告沒收。
據上論斷，應依刑事訴訟法第四百五十二條、第二百七十三條之
一第一項、第二百九十九條第一項前段，刑法第五十六條、第二
十八條、第三百二十條第一項、第三百二十一條第二項、第一項
第二款、第三款、第四十七條、第二十六條前段、第四十一條第
一項前段，罰金罰鍰提高標準條例第一條前段，第二條，判決如
主文。
本案經檢察官丁○○到庭執行職務。
中    華    民    國    95    年    2     月    22    日
                  刑事第九庭    法  官  余德正
以上正本證明與原本無異。
如不服本判決，應於送達後十日內向本院提出上訴狀（須附繕
本），上訴於台灣高等法院台中分院。
                                書記官  廖日晟
中    華    民    國    95    年    2     月    27    日
附錄論罪科刑法條
刑法第320條第1項
意圖為自己或第三人不法之所有，而竊取他人之動產者，為竊盜
罪，處五年以下有期徒刑、拘役或五百元以下罰金。
刑法第321條
犯竊盜罪而有左列情形之一者，處六月以上、五年以下有期徒刑
：
一  於夜間侵入住宅或有人居住之建築物、船艦或隱匿其內而犯
    之者。
二  毀越門扇、牆垣或其他安全設備而犯之者。
三  攜帶兇器而犯之者。
四  結夥三人以上而犯之者。
五  乘火災、水災或其他災害之際而犯之者。
六  在車站或埠頭而犯之者。
前項之未遂犯罰之。


司法院資訊處製作；財團法人民間司法改革基金會備份。
